臺灣桃園地方法院民事簡易判決
110年度壢簡字第1094號
原      告  林裕展  
被      告  李彥中  

上列當事人間請求履行契約事件，本院於民國111年2月10日言詞
辯論終結，判決如下：
    主    文
原告之訴駁回。
訴訟費用新臺幣壹萬柒仟參佰參拾伍元由原告負擔。
    事實及理由
壹、程序方面
一、按訴狀送達後，原告不得將原訴變更或追加他訴，但請求之
    基礎事實同一者，不在此限。經查，原告起訴時原聲明：被
    告應將車牌號碼0000-00號自用小客車(下稱系爭車輛)之進
    口原始資料交付原告。嗣於本院審理時變更聲明為：先位聲
    明：被告應將系爭車輛之進口原始資料交付原告。備位聲明
    ：被告應給付原告新臺幣（下同）12萬元。
二、再按不合於民事訴訟法第427條第1項及第2項之訴訟，法院
    適用簡易程序，當事人不抗辯而為本案之言詞辯論，視為已
    有適用簡易程序之合意，同法第427條第4項定有明文。經查
    ，本件原告先位聲明請求交付系爭車輛之進口原始資料，因
    原告無法舉證查報訴訟標的價額，故屬訴訟標的價額不能核
    定，依民事訴訟法第77條之2規定，以第466條所定不得上訴
    第三審之最高利益額數加10分之1即165萬元定之，是本件訴
    訟標的價額為165萬元，業已超過50萬元，亦非屬民事訴訟
    法第427條第1項之訴訟，應適用通常程序，惟本院於原告為
    上開主張後依簡易訴訟程序審理，兩造均未提出抗辯而為本
    案之言詞辯論，依上開規定，視為已有擬制適用簡易程序之
    合意，本件應適用簡易程序審理，先予敘明。
貳、實體方面
一、原告主張：原告前向被告購買外匯車即系爭車輛，並口頭約
    定被告要交付系爭車輛之進口原始資料(進口完稅證明、原
    始資料、報關資料等)，被告也告知會回家拿給原告，惟經
    原告多次向被告催討交付未果，原告購買系爭車輛本即打算
    過幾年後賣出，但因沒有進口原始資料，經原告詢問中古車
    行，車行表示欠缺進口原始資料，轉賣系爭車輛價額會減少
    12萬元，為此，爰依兩造間系爭車輛買賣契約、債務不履行
    之法律關係提起本件訴訟，請求被告履行契約，如被告給付
    不能，請求被告賠償12萬元等語。並聲明：如變更後訴之聲
    明。
二、被告則以：被告當初也是向中古車行購買系爭車輛，被告並
    沒有取得進口原始資料，賣系爭車輛給原告時，並沒有約定
    要交付進口原始資料給原告，被告是表示如果有進口原始資
    料就會給原告，但被告也沒有拿到進口原始資料等語資為抗
    辯，並聲明：原告之訴駁回。
三、得心證之理由：
(一)原告主張其前向被告購買系爭車輛，惟未取得進口原始資料
    等情，為被告所不爭執，自堪信原告主張之上開事實為真實
    。
(二)按當事人對於必要之點，意思一致，而對於非必要之點，未
    經表示意思者，推定其契約為成立；稱買賣者，謂當事人約
    定一方移轉財產權於他方，他方支付價金之契約。民法第15
    3條第2項、第345條第1項分別定有明文。準此，買賣契約之
    成立，即應以標的物及價金之意思表示一致為其「必要之點
    」。又當事人主張有利於己之事實者，就其事實有舉證之責
    任，但法律別有規定，或依其情形顯失公平者，不在此限，
    民事訴訟法第277條亦定有明文。
(三)經查，本件系爭車輛為中古車輛，是被告依買賣契約所應履
    行之給付義務，係給付系爭車輛，而被告已依約交付系爭車
    輛予原告，為兩造所不爭執，堪認被告已完成買賣契約之給
    付義務。至原告雖主張兩造有約定被告需交付系爭車輛之進
    口資料云云，為被告所否認，就此原告固提出兩造間對話之
    錄音譯文為證（見本院第30頁），而觀諸該對話內容，原告
    雖有詢問被告「我們那個事情你要怎麼處理？」等語，被告
    則回覆「我不是跟你講找不到嗎?」等語，惟從該對話內容
    無法得知原告所稱「那個事情」所指為何?且該對話亦無從
    證明兩造於買賣系爭車輛時，即約定被告有交付進口原始資
    料之給付義務，而原告就此復未提出其他證據資料以實其說
    ，自難為有利原告之認定。是以，原告既未證明兩造間有交
    付進口原始資料給付義務之約定，則原告依據系爭車輛之買
    賣契約，先位請求被告交付進口原始資料應屬無據。又交付
    進口原始資料既非債之本旨，則原告主張被告有給付不能、
    不完全給付之債務不履行情事，備位請求被告負損害賠償責
    任亦屬無據。
四、綜上所述，原告依系爭車輛買賣契約、債務不履行之法律關
    係，先位請求給付進口原始資料及備位請求給付12萬元，均
    無理由，應予駁回。
五、本件事證已臻明確，兩造其餘攻擊與防禦方法均與判決結果
    不生影響，不再一一論述，附此敘明。
六、訴訟費用負擔之依據：民事訴訟法第78條。爰就訴訟費用部
    分諭知如主文第2項所示。
中　　華　　民　　國　　111 　年　　2 　　月　　24　　日
                  中壢簡易庭      法  官  張博鈞
以上為正本係照原本作成。
如不服本判決，應於送達後20日內，向本院提出上訴狀並表明上
訴理由，如於本判決宣示後送達前提起上訴者，應於判決送達後
20日內補提上訴理由書（須附繕本）。
如委任律師提起上訴者，應一併繳納上訴審裁判費。
中　　華　　民　　國　　111 　年　　2 　　月　　24　　日
                                  書記官  張季容